臺灣臺北地方法院刑事判決　　　　　　　94年度易字第1825號
公　訴　人　臺灣臺北地方法院檢察署檢察官
被　　　告　甲○○
　　　　　　乙○○
共　　　同
選任辯護人　郭登富律師
　　　　　　張秀瑜律師
上列被告因違反證券交易法案件，經檢察官提起公訴（九十三年
度偵字第一二一五九號），於本院準備程序進行中，被告先就被
訴事實為有罪之陳述，經裁定行簡式審判程序，判決如下：
    主  文
甲○○共同違反非證券商不得經營證券業務之規定，處有期徒刑
肆月，如易科罰金，以佰元折算壹日。
乙○○共同違反非證券商不得經營證券業務之規定，處有期徒刑
月，如易科罰金，以佰元折算壹日。
    事  實
一、甲○○為未經公司設立登記之「東昇產業經濟研究中心」（
    設在臺北縣板橋市○○路○段三三號六樓之一，下稱東昇產
    經中心）之負責人，乙○○係受僱於東昇產經中心之業務員
    ，尚有其他約四名姓名年籍不詳之業務員，均明知東昇產經
    中心非經主管機關即財政部證券暨期貨管理委員會（下稱證
    期會）許可設立之證券商，不得經營證券買賣、行紀、居間
    等證券業務；甲○○竟與乙○○及其他數名業務員基於共同
    違反前開規定之犯意聯絡，自民國九十一年六月間起至九十
    二年三月間結束營業止，由乙○○及其他業務員領取報酬，
    負責撥打電話向丙○○、劉燕禮、王學驤、劉有祥及蔡智煒
    等不特定之大眾推銷介紹提供暐翔國際工程股份有限公司（
    下稱暐翔公司）及鑽矽科技股份有限公司（下稱鑽矽公司）
    等未上市公司之股票，而居間媒介不特定人購買甲○○持有
    之暐翔公司及鑽矽公司股票，若買賣股票成交即代辦交割，
    將股款直接匯入甲○○於誠泰銀行信義分行開設之0000
    00000000號帳戶內；嗣丙○○發覺暐翔公司及鑽矽
    公司並無上市或上櫃之計劃，報警處理，始循線查知上情。
二、案經丙○○訴由臺北市政府警察局松山分局移請臺灣臺北地
    方法院檢察署檢察官偵查起訴，於本院準備程序進行中，被
    告先就被訴事實為有罪之陳述，經裁定行簡式審判程序。
    理  由
一、就被告甲○○以東昇產經中心名義僱用被告乙○○及其他數
    名業務員，為其居間買賣暐翔公司及鑽矽公司未上市股票一
    節，訊據被告甲○○、乙○○於本院審理中坦承不諱，核與
    告訴人丙○○之指訴相符，另有證人王學驤、劉有祥、蔡智
    煒於偵查中證述曾向東昇產經中心購買暐翔公司及鑽矽公司
    未上市股票等語明確（見偵查卷第一八五至一八七頁、第一
    九四至一九五頁），再據卷附公司登記查詢結果，並無以「
    東昇產經」為名義登記設立之公司存在無訛（見偵查卷第八
    七頁），且暐翔公司及鑽矽公司迄未向證期會申請股票公開
    發行一事，業據暐翔公司負責人陳義文於警詢時證述明確（
    見偵查卷第八頁），復有證期會九十三年五月十七日台財一
    字第○九三○一二二三九二號函、暐翔公司函、鑽矽公司函
    等件附卷可參（見偵查卷第十三頁、第一六五頁、第一六六
    頁）。是被告甲○○、乙○○之任意性自白經核與事實相符
    ，堪以採信。綜上，本案事證明確，被告二人犯行應堪認定
    ，應予依法論罪科刑。
二、按證券商須經主管機關即證券暨期貨管理委員會之許可及發
    給許可證照，方得營業；非證券商不得經營證券業務，而證
    券商業務包括有價證券買賣之行紀、居間、代理及其他經主
    管經關核准之相關業務，證券交易法第四十四條第一項、第
    十五條第三款分別定有明文。又稱居間者，謂當事人約定，
    一方為他方報告定約之機會或為訂約之媒介他方給付報酬之
    契約，民法第五百六十五條亦有明文。經查，被告乙○○及
    其他業務員受僱於被告甲○○擔任負責人之東昇產經中心，
    領有報酬，約定由被告乙○○及其他業務員為被告甲○○找
    尋欲購買暐翔公司、鑽矽公司未上市股票之買方，是從事買
    賣有價證券之居間業務。故核被告二人所為，係違反證券交
    易法第四十四條第一項非證券商不得經營證券業務之規定。
    被告二人有犯意聯絡及行為分擔，為共同正犯。又被告二人
    自九十一年六月間起至九十二年三月間東昇產經中心結束營
    業為止，屢有前揭違反證券交易法第四十四條第一項規定之
    犯行，應屬繼續犯之單純一罪，不另論以連續犯。爰審酌被
    告甲○○自承設立東昇產經中心之目的擬為經營投資顧問事
    業，是因資金未到位而未為公司設立登記（見本院卷第二五
    頁），可見被告甲○○應明知證券交易法之相關規定，卻仍
    為出脫自己持有暐翔公司及鑽矽公司未上市股票，而僱用被
    告乙○○及另四名業務員，以東昇產經中心名義從事居間買
    賣股票之業務，且單就被告乙○○居間成立買賣之金額即達
    約三百餘萬元（見偵查卷第九三頁），造成之損害非輕，惟
    被告二人於審理中均對犯行坦承不諱，犯罪後表示悔意，而
    被告甲○○目前無業，尚有妻子及一子賴其扶養，被告乙○○目前在家中店裡幫忙，月薪二萬多元等一切情狀，量處如
    主文所示之刑，並分別諭知易科罰金之折算標準，以示懲儆
    。
據上論斷，應依刑事訴訟法第二百七十三條之一第一項、第二百
九十九條第一項前段，證券交易法第四十四條第一項、第一百七
十五條，刑法第十一條前段、第二十八條、第四十一條第一項前
段，罰金罰鍰提高標準條例第二條，判決如主文。
本案經檢察官陳韻如到庭執行職務。
中　　華　　民　　國　九十四　年　 十二　 月　二十七　日
                  刑事第六庭  法  官  林晏如
上正本證明與原本無異。
如不服本判決，應於判決送達後10日內向本院提出上訴狀（應抄
附繕本）。告訴人或被害人如對於本判決不服者，應具備理由請
求檢察官上訴，其上訴期間之計算係以檢察官收受判決正本之日
期為準。
                  　　　　　　書記官  沈芳君
中　　華　　民　　國　九十四　年　 十二　 月　二十七　日
附錄本案論罪科刑法條全文
證券交易法第44條
證券商須經主管機關之許可及發給許可證照，方得營業；非證券
商不得經營證券業務。
證券商分支機構之設立，應經主管機關許可。
外國證券商在中華民國境內設立分支機構，應經主管機關許可及
發給許可證照。
證券商設置標準及管理規則，由主管機關定之。
證券交易法第175條
違反第18條第1 項、第22條、第28條之2 第1 項、第43條第1 項
、第43條之1 第2 項、第3 項、第43條之5 第2 項、第3 項、第
43條之6 第1 項、第44條第1 項至第3 項、第60條第1 項、第62
條第1 項、第93條、第96條至第98條、第116 條、第120 條或第
160 條之規定者，處2 年以下有期徒刑、拘役或科或併科新臺幣
180 萬元以下罰金。
